【裁判字號】    88,易,4409
【裁判日期】    890120
【裁判案由】    傷害等
【裁判全文】
臺灣板橋地方法院刑事判決                        八十八年度易字第四四０九號
    公  訴  人  臺灣板橋地方法院檢察署檢察官
    被      告  乙○○
右列被告因恐嚇等案件，經檢察官提起公訴（八十八年度偵字第一九五四五號），本
院判決如左：
    主  文
乙○○以加害生命之事，恐嚇他人致生危害於安全，處拘役肆拾日，如易科罰金，以
佰元折算壹日。
被訴傷害、毀損部分公訴不受理。
    事  實
一、乙○○於民國八十八年七月九日晚上十一時五十分許，至台北縣新莊市○○街七
    八號四樓其前妻甲○○之住處，欲將女兒楊晶晶（民國八十四年十二月十八日生
    ）帶走，惟甲○○不允，二人因而發生爭執，乙○○竟至廚房拿菜刀，對甲○○
    恫稱：「要殺死你們全家」等語，以此加害生命之事恐嚇甲○○，致其心生畏怖
    ，而生危害於安全。
二、案經甲○○訴由臺北縣警察局新莊分局報請臺灣板橋地方法院檢察署檢察官偵查
    起訴。
    理  由
壹、有罪部分
一、右揭犯罪事實，業據被告乙○○坦承不諱，核與告訴人甲○○指訴之情節相符，
    事證明確，被告犯行堪以認定。
二、核被告乙○○所為，係犯刑法第三百零五條之恐嚇危害安全罪。爰審酌被告犯罪
    之動機、手段、所生損害、犯後態度等一切情狀，量處如主文所示之刑，並諭知
    易科罰金之折算標準。
貳、不受理部分
一、公訴意旨略以：被告乙○○與甲○○原為夫妻，已離婚，生有一女楊晶晶。於八
    十八年七月九日晚上十一時五十分許，被告至台北縣新莊市○○街七八號四樓甲
    ○○住處欲將女兒楊晶晶帶回，甲○○不肯，兩人起爭執進而拉扯，被告竟基於
    傷害及毀損之故意，出手歐打甲○○頭部、臉部，並砸毀甲○○家中衣櫃、電風
    扇、椅子、碗等家具，致令不堪用，甲○○因此受有頭皮瘀傷、左耳廓瘀傷、臉
    部瘀腫傷、右頭部擦傷等傷害，楊晶晶則受有右肩手臂、左頸、左手肘、左膝、
    右小腿、右下顎擦傷等傷害，因認被告涉犯傷害、毀損罪嫌。
二、按告訴乃論之罪，告訴人於第一審辯論終結前得撤回其告訴，又告訴經撤回者，
    應諭知不受理之判決，刑事訴訟法第二百三十八條第一項、第三百零三條第三款
    分別定有明文。
三、查本件告訴人甲○○告訴被告乙○○傷害、毀損案件，起訴書認係觸犯刑法第二
    百七十七條第一項、第三百五十四條之罪，依同法第二百八十七條前段、第三百
    五十七條之規定，須告訴乃論。茲據告訴人當庭撤回告訴，依照前開說明，被告
    被訴傷害、毀損部分，應諭知不受理之判決。
據上論斷，應依刑事訴訟法第二百九十九條第一項前段、第三百零三條第三款，刑法
第三百零五條、第四十一條，罰金罰鍰提高標準條例第一條前段、第二條，判決如主
文。
本案經檢察官毛有增到庭執行職務。
中      華      民      國      八十九      年     一     月    二十    日
                                      臺灣板橋地方法院刑事第一庭
                                          法  官  施  錫  揮
右正本證明與原本無異
如不服本判決應於送達後十日內向本院提出上訴狀
                                          書記官  王  苑  琦
中      華      民      國      八十九      年     一     月   二十八   日
附錄本案論罪科刑法條全文：
刑法第三百零五條
以加害生命、身體、自由、名譽、財產之事恐嚇他人，致生危害於安全者，處二年以
下有期徒刑、拘役或三百元以下罰金。


司法院資訊處製作；財團法人民間司法改革基金會備份。
